臺灣高等法院刑事判決　　　　　　　　 94年度上易字第807號
上　訴　人　臺灣基隆地方法院檢察署檢察官
被　　　告　甲○○
上列上訴人因被告毒品危害防制條例案件，不服臺灣基隆地方法
院94年度易字第86號，中華民國94年3 月31日第一審判決（起訴
案號：臺灣基隆地方法院檢察署94年度毒偵字第489 號；移送併
案審理案號：94年度偵字第1117號），提起上訴，本院判決如下
：
    主  文
原判決撤銷。
甲○○連續施用第二級毒品，累犯，處有期徒刑柒月。
    事  實
一、甲○○前於民國（下同）89年間，因施用毒品案件，經臺灣
    臺北地方法院裁定送觀察、勒戒後，認有繼續施用毒品之傾
    向，復以89年度毒聲字第1257號裁定令入戒治處所施以強制
    戒治，強制戒治期間屆滿，由臺灣臺北地方法院檢察署檢察
    官於90年6 月14日以90年度戒毒偵字第138 號為不起訴處分
    確定；另於86年間，因違反麻醉藥品管理條例案件，經臺灣
    基隆地方法院以86年度訴字第380 號刑事判決判處有期徒刑
    5 月確定；復於86年間，因違反肅清煙毒條例案件，經臺灣
    基隆地方法院以87年度訴緝字第5 號刑事判決判處有期徒刑
    3 年3 月確定，嗣前開2 案經裁定定執行刑為有期徒刑3 年
    7 月，甲○○經送監執行後，於88年10月18日假釋出獄，詎
    又於假釋期間內之89年間，因轉讓毒品案件，經臺灣臺北地
    方法院以89年度訴字第778 號刑事判決判處有期徒刑1 年1
    月確定，前所犯麻醉藥品管理條例等案件，並經撤銷假釋而
    應執行殘刑1 年9 月23日，並與前所判處之有期徒刑1 年1
    月接續執行，於92年8 月6 日假釋出獄，其假釋期間因行刑
    累進處遇縮短刑期而於92年9 月12日屆滿，假釋期間屆滿未
    經撤銷假釋，其未執行之刑以已執行論，而視為於92年9 月
    8 日（原判決誤載為12日）執行完畢。詎甲○○猶不知悔改
    ，復基於施用第二級毒品之概括犯意，先於94年1 月30日中
    午12時許，在基隆市○○路212 巷19弄3 號住處，施用第二
    級毒品甲基安非他命1 次。嗣於94年1 月31日下午1 時50分
    許，在基隆市○○路15號前為警查獲，經警於同日下午4 時
    許採集其尿液送驗呈第二級毒品安非他命之陽性反應，而查
    悉上情。復又於94年3 月11日下午1 時採尿送驗前96小時內
    之某時（不含為警查獲後在警局滯留期間），在其前揭住所
    ，施用第二級毒品甲基安非他命1 次。嗣於94年3 月11日上
    午11時10分許，在基隆市○○路自來水公司前再為警查獲。
二、案經基隆市警察局第一分局報告臺灣基隆地方法院檢察署檢
    察官偵查起訴，暨由基隆市警察局第二分局報請臺灣基隆地
    方法院檢察署檢察官偵查後移請併案審理。
    理  由
一、前揭事實，業據被告甲○○於警訊或原審審理時坦承不諱，
    且被告於94年1 月31日、3 月11日為警查獲後所採集之尿液
    檢體，經送臺灣尖端先進生技醫藥股份有限公司檢驗結果均
    呈第二級毒品安非他命之陽性反應等情，有該公司94年2 月
    17日、3 月21日濫用藥物檢驗報告書各1 紙附卷可稽。又被
    告雖未能指明最後1 次施用毒品甲基安非他命之確切時間，
    惟按甲基安非他命經口服投與後約百分之70於24小時內自尿
    中排出，約百分之90於96小時內自尿中排出，由於甲基安非
    他命成分之檢出與其投與方式、投與量、個人體質、採尿時
    間與檢測儀器之精密度等諸多因素有關，因此僅憑尿液中呈
    安非他命陽性反應，並無法確實推算吸食時間距採集時間之
    長短，惟依上述資料推斷，最長可能不會超過4 日，亦經行
    政院衛生署藥物食品檢驗局81年2 月8 日（81）藥檢1 字第
    001156號函示明確，堪認被告最後1 次施用毒品甲基安非他
    命之時間，應於94年3 月11日下午1 時採尿送驗前96小時內
    之某時（不含為警查獲後在警局滯留期間）無訛。綜上，被
    告自白施用第二級毒品甲基安非他命之情節，核與事實相符
    ，應可採信。再被告有如事實欄所載因施用毒品案件，經觀
    察、勒戒、強制戒治，為不起訴處分等情，亦有本院被告全
    國前案紀錄表、臺灣臺北地方法院檢察署90年度戒毒偵字第
    138 號不起訴處分書等件附件足佐，足認被告於強制戒治執
    行完畢後，5 年以內再犯施用第二級毒品之犯行，堪以認定
    ，本件事證明確，應依法論科。
二、核被告於強制戒治執行完畢後，5 年以內再犯施用第二級毒
    品甲基安非他命之行為，係犯毒品危害防制條例第10條第2
    項之施用第二級毒品罪。被告持有第二級毒品甲基安非他命
    之低度行為，應為施用第二級毒品之高度行為所吸收，不另
    論罪。又被告先後2 次施用第二級毒品之犯行，時間緊接，
    所犯構成要件相同之罪，顯係基於概括之犯意為之，為連續
    犯，應依刑法第56條之規定論以一罪，並加重其刑。再被告
    於94年3 月11日下午1 時採尿送驗前96小時內之某時（不含
    為警查獲後在警局滯留期間）之施用犯行，雖未據檢察官起
    訴，惟與已起訴部分有連續犯之裁判上一罪之關係，本院自
    應併予審理。又被告有如事實欄所載之犯罪科刑及執行完畢
    情形，有本院被告全國前案紀錄表在卷可按，其於有期徒刑
    執行完畢後，5 年以內再犯有期徒刑以上之本罪，為累犯，
    應依法遞予加重其刑。
三、原審予以論罪科刑，固非無見。惟查，被告於94年3 月11日
    下午1 時採尿送驗前96小時內之某時（不含為警查獲後在警
    局滯留期間）之施用犯行，原審未及併予審理，自有未合，
    檢察官上訴意旨指摘及此，自有理由，自應由本院將原判決
    予以撤銷改判。爰審酌被告前已因施用毒品案件，經裁定觀
    察、勒戒、強制戒治，並經不起訴處分後，猶未能戒除毒癮
    ，且屢被查獲，仍施用足以導致精神障礙及生命危險之成癮
    性毒品，足見其缺乏拒用毒品之決心，兼以施用毒品危害施
    用者之神經中樞，不僅對施用者之健康產生不良之影響，對
    於社會秩序亦造成一定之隱憂，及被告施用毒品之次數，且
    犯罪後坦承犯行、態度良好等一切情狀，改量處如主文第2
    項所示之刑，以示懲儆。
四、被告經合法通知，無正當之理由不到庭，爰不待其陳述，逕
    行判決。
據上論斷，應依刑事訴訟法第369 條第1 項前段、第371 條、第
364 條、第299 條第1 項前段，毒品危害防制條例第10條第2 項
，刑法第11條前段、第56條、第47條，判決如主文。
本案經檢察官黃柏齡到庭執行職務。
中　　華　　民　　國　　94　　年　　7 　　月　　13　　日
　　　　　　　　　刑事第四庭    審判長法　官  許增男
　　　　　　　　　　　　　　　　　　  法　官  周煙平
　　　　　　　　　　　　　　　　　　  法　官  謝靜恒
以上正本證明與原本無異。
不得上訴。
                                      書記官  魏淑娟
中　　華　　民　　國　　94　　年　　7 　　月　　13　　日
附錄：本案論罪科刑法條全文
毒品危害防制條例第10條第2項
施用第二級毒品者，處3年以下有期徒刑。
